【裁判字號】    88,易,503
【裁判日期】    890303
【裁判案由】    恐嚇
【裁判全文】
臺灣宜蘭地方法院刑事判決                          八十八年度易字第五三號
    公  訴  人  臺灣宜蘭地方法院檢察署檢察官
    被      告  丙○○
    被      告  甲○○
右列被告因妨害自由案件，經檢察官提起公訴 (八十八年度偵字第一三九六號），本
院判決如左：
    主  文
丙○○共同以加害自由之事，恐嚇他人致生危害於安全，處有期徒刑伍月，如易科罰
金以參佰元折算壹日。
甲○○共同以加害自由之事，恐嚇他人致生危害於安全，累犯，處有期徒刑陸月，如
易科罰金以參佰元折算壹日。
    事  實
一、甲○○於八十二年間，因煙毒等案件，應執行有期徒刑三年十月確定，於八十六
    年八月二十二日執行完畢。
一、丙○○與甲○○係朋友，丙○○因借給吳燈富（已經不起訴處分）新台幣（下同
    ）二十萬元，而自吳燈富取得票號八五九五二三號，面額五十萬元，發票人為乙○○之宜蘭市信用合作社支票乙張（下稱系爭支票，系爭支票係乙○○開戶領票
    借予馮瑪玲，馮瑪玲轉借吳燈富，吳燈富以之向吳憲明（已經不起訴處分）借款
    五十萬元未還，經吳憲明提示未獲付款，吳憲明乃向發票人乙○○請求清償三十
    萬元，吳燈富清償所餘二十萬元，取回系爭支票，再將系爭支票持向丙○○借二
    十萬元），因吳燈富未為清償，遂於八十八年二月一日二十時許夥同甲○○，基
    於共同犯意聯絡，前往乙○○位於宜蘭市○○路○段九十九巷十四號住處，由甲○○向乙○○以閩南語恐嚇稱：倘不清償，便不讓其全家好吃睏等語，致使乙○○及其家人心生畏懼，乙○○當場允諾分四期清償，每期五萬元，甲○○並於同
    年月十日前往乙○○前揭住處收取頭期款五萬元，嗣因乙○○之夫曾永枝於同年
    月二十四日上吊自殺，始經警循線查獲。
二、案經宜蘭縣警察局移送臺灣宜蘭地方法院檢察署檢察官偵查起訴。
    理  由
一、訊據被告二人均矢口否認右開犯行，甲○○辯稱：伊是以第三人身分幫他們處理
    事情，無恐嚇情事云云；丙○○辯稱：伊與乙○○講話時，甲○○看伊不會講，
    所以他下車去講，未恐嚇乙○○云云。惟查：
（一）被告二人於右揭時地，持系爭支票向告訴人即發票人乙○○討債二十萬元，並
      由甲○○恐嚇乙○○倘不清償，便不讓其全家好吃睏，伊乃同意分四期，每月
      一期，每期五萬元為清償等情，業據告訴人乙○○於警、偵訊時指訴綦詳，被
      告二人亦坦承於右揭時地有向乙○○討債之事實，並經證人即告訴人婆婆曾葉
      素於偵查中證述屬實，復有系爭支票影本附卷足憑。
（二）系爭支票由吳燈富交付被告丙○○時已退票，為丙○○所供明，並有退票理由
      單附卷足憑，衡之常情，發票人如非惡意不付款，即已支付不能，被告丙○○
      應知要向發票人催討錢，已非易事，其仍敢自吳燈富受讓此票，其必有如不訴
      諸法律程序，必然得以不正當方法討債，否則難竟其功之認識。是其與甲○○
      一起前往討債，即是期待甲○○分擔其討債之行為，故當天甲○○以恐嚇方式
      討債，即是分擔丙○○之討債行為，丙○○在場，既未阻止，事後亦由甲○○
      向乙○○收取第一次分期款五萬元，堪認丙○○對甲○○以恐嚇方式討債之行
      為，有犯意聯絡及行為分擔，被告二人所辯，要屬卸責之詞，不足採信，本件
      事證明確，犯行堪以認定。
二、核被告所為，係犯刑法第三百零五條之恐嚇危害安全罪。被告二人間，有犯意聯
    絡及行為分擔，均為共同正犯。被告甲○○於八十二年間，因煙毒等案件，應執
    行有期徒刑三年十月確定，於八十六年八月二十二日執行完畢，有臺灣高等法院
    檢察署刑案紀錄簡覆表在卷足憑，五年內再犯本件有期徒刑以上之罪，為累犯，
    依法加重其刑。爰審酌被告丙○○係初犯、被告甲○○素行不佳，及被告二人犯
    罪之動機、目的、手段、所分擔之行為、所生危害及犯罪後毫無悔意等一切情狀
    ，各量處如主文所示之刑，並諭知易科罰金之折算標準。
據上論斷，應依刑事訴訟法第二百九十九條第一項前段，刑法第二十八條、第三百零
五條、第四十七條、第四十一條，罰金罰鍰提高標準條例第一條前段、第二條，判決
如主文。
本案經檢察官吳慧蘭到庭執行職務。
中      華      民      國     八十九     年     三      月     三      日
                                        臺灣宜蘭地方法院刑事庭
                                            法  官  林  美  治
右正本證明與原本無異。
如不服本判決，應於判決送達後十日內向本院提出上訴狀。（應附繕本）
                        書記官  賴  宜  君
中      華      民      國     八十九     年     三      月     六      日
附錄本案論罪科刑法條全文
刑法第三百零五條
以加害生命、身體、自由、名譽、財產之事恐嚇他人，致生危害於安全者，處二年以
下有期徒刑、拘役或三百元以下罰金。


司法院資訊處製作；財團法人民間司法改革基金會備份。
